臺灣高等法院刑事判決　　　　　　　　95年度上易字第2142號
上　訴　人　臺灣桃園地方法院檢察署檢察官
被　　　告　甲○○
上列上訴人因被告竊盜案件，不服臺灣桃園地方法院九十五年度
易字第五九八號，中華民國九十五年八月十五日第一審判決（起
訴案號：臺灣桃園地方法院檢察署九十五年度偵字第六三七二號
，併辦案號：九十五年度偵字第一０七六六號），提起上訴，本
院判決如下：
    主  文
原判決撤銷。
甲○○共同連續攜帶兇器竊盜，處有期徒刑捌月。扣案鐵鎚、螺
絲起子各壹支，均沒收。
    事  實
一、甲○○基於意圖為自己不法所有之概括犯意，自行或與唐信
    凱（已判決確定）為共同犯意之聯絡，以下列方法，先後在
    下述時地竊盜財物：
  (一)甲○○與唐信凱，於民國九十五年二月二十七日下午四時許
    ，由甲○○攜帶其所有客觀上足以對人之生命、身體構成威
    脅而可供兇器使用之鐵鎚、螺絲起子各一支，進入位在桃園
    縣龍潭鄉○○路二十六號乙○○所有之屋內（侵入住居部分
    未據告訴），甲○○以上開鐵鎚、螺絲起子拆卸屋內樓梯上
    之止滑銅條，唐信凱則負責在現場把風，共計竊得銅條二十
    條。嗣於同日下午四時三十分許，屋主乙○○接獲鄰居通知
    屋內有敲打聲，乃會同警方前往查看而當場查獲，並扣得甲
    ○○所有供竊盜所用之鐵鎚、螺絲起子各一支。
  (二)甲○○再於九十五年三月二十六日下午四時四十九分許，獨
    自騎乘車牌號碼ＡＸ三—八一０號重型機車，並攜帶不詳工
    具，進入桃園縣觀音鄉富源九三之八號（侵入住居部分未據
    告訴），以上揭器具竊取該公寓內一樓至五樓樓梯上之止滑
    銅條，得手後放置在上開機車之腳踏板上後，騎乘該車輛離
    去。嗣經社區管理委員會主任委員吳盛財調閱監視錄影畫面
    ，報警循線查獲。
二、案經桃園縣政府警察局龍潭分局報請臺灣桃園地方法院檢察
    署檢察官偵查起訴、桃園縣政府警察局大園分局報告同署檢
    察官移送併案審理。
    理  由
一、上揭犯罪事實(一)部分，迭據被告甲○○於偵查及原審中均坦
    承不諱（見偵字第六三七二號卷第三八頁，原審卷第三十、
    五四頁），惟被告否認有犯罪事實(二)之犯行，並辯稱：ＡＸ
    三—八一０號重型機車係向唐信凱借得，又於案發當日將上
    開機車借予綽號「阿明」之友人，伊並未竊盜，當日在工作
    云云（見原審卷第三十頁）。經查：
  (一)犯罪事實(一)部分，除有共犯唐信凱於偵查、原審審理時亦坦
    承不諱外（見偵字第六三七二號第三八頁、原審卷第十七、
    十八、三十、五九頁），核與證人即被害人乙○○指述情節
    相符（見偵字第六三七二號卷第十九頁），復有卷附之贓物
    認領保管單一紙、現場照片四幀及扣案鐵鎚、螺絲起子各一
    支可稽（見偵字第六三七二號卷第二三至二六頁），足徵被
    告自白應與事實相符，堪予採信。
  (二)被告雖否認有犯罪事實(二)之犯行，並謂監視器畫面非其本人
    背影，而係姓名、年籍不詳綽號「阿明」之男子云云。然衡
    諸常理，手機之使用及持有具有個人專屬性；而被告就其手
    機於案發當時並未遺失乙情，未有所爭執（見原審卷第五七
    頁）；且原審調閱被告所申請之0000000000號行
    動電話於案發時之收發話地點係在桃園縣觀音鄉，與案發地
    點極為接近，此有0000000000雙向通話明細表在
    卷可稽（見原審卷第六八頁），復佐以證人即被害人吳盛財
    之指述（見偵字第一０七六六號第十頁），及監視器翻拍照
    片二幀（見偵字第一０七六六號第十一頁），準此足徵此件
    犯行，應係被告所為。是被告所辯，顯係卸責之詞，不足採
    信。
  (三)綜上所述，本件事證明確，被告犯行洵堪認定，自應依法論
    科。
二、按螺絲起子為銳利器具，而鐵槌質堅厚實，客觀上皆具有危
    險性，至被告主觀上有無持以行兇或反抗之意思，尚非所問
    ，被告攜帶上開物品，雖係供行竊之工具，然客觀上已足對
    人之身體、生命構成威脅，仍應成立攜帶兇器竊盜罪（最高
    法院七十四年三月十九日刑庭總會決議參照）。核被告所為
    ，其第一次犯行，係各犯刑法第三百二十一條第一項第三款
    之攜帶凶器竊盜罪；第二次犯行則係犯同法第三百二十條第
    一項普通竊盜罪。被告與同案共犯唐信凱就上述犯罪事實(一)
    之犯行有犯意之聯絡及行為之分擔，為共同正犯。被告先後
    二次竊盜犯行，時間緊接，基本犯罪構成要件相同，顯係基
    於概括犯意反覆為之，具有連續犯關係。被告行為後，新修
    正自九十五年七月一日施行之刑法，業已刪除原第五十六條
    連續犯之規定，是於新法修正施行後，被告之數犯罪行為，
    即須分論併罰。此刪除雖非犯罪構成要件之變更，但顯已影
    響行為人刑罰之法律效果，自屬法律有變更，依新法第二條
    第一項規定，比較新、舊法結果，仍應適用較有利於被告之
    行為時法律即舊法論以連續犯，以一罪論，並加重其刑。併
    辦部分與起訴部分，如上所述，具有連續犯之裁判上一罪關
    係，本院自得併予審判，附此敘明。
三、原審據以論科，固非無見。惟(1)原審認依據檢察官所提之證
    據，無從認定被告有犯罪事實(二)之犯行，而將併案部分退還
    由原檢察官依法處理，自有未合。(2)刑法就第三百二十一條
    部分並未予以修正，原審據以修正前刑法第三百二十一條第
    一項第三款對被告予以論罪科刑，自有未洽。檢察官上訴指
    摘原審判決不當，請求撤銷改判，為有理由。原審判決既有
    上揭可議之處，自無可維持，應由本院撤銷改判。爰審酌被
    告正值青年，為圖一己私利，竟思不勞而獲，竊取他人財物
    ，及其犯罪之動機、手段、犯後態度等一切情狀，量處如主
    文第二項所示之刑。另扣案之鐵鎚、螺絲起子各一支為被告
    所有供犯本件竊盜犯行之工具，此據被告供陳在卷（見原審
    卷第六十頁），爰依刑法第三十八條第一項第二款之規定宣
    告沒收。至犯罪事實(二)所用之工具，因不知為何人所有，又
    無積極證據證明該工具係屬被告所有，自不予宣告沒收。
四、被告經合法傳喚，無正當理由不到庭，爰不待其陳述，逕行
    判決，併此敘明。
據上論斷，應依刑事訴訟法第三百六十九條第一項前段、第三百
六十四條、第三百七十一條、第二百九十九條第一項前段，刑法
第二條第一項前段、第二十八條、第三百二十一條第一項第三款
、第三十八條第一項第二款，判決如主文。
本案經檢察官呂文忠到庭執行職務。
中　　華　　民　　國　  96　  年   　1　  月　　19  　日
　　　　　　　　　刑事第十九庭  審判長法　官  宋  祺
                                　　  法　官  黃俊明
                                　　  法　官  陳憲裕
以上正本證明與原本無異。
不得上訴。
                                      書記官  劉育妃
中　　華　　民　　國　  96　  年   　1　  月　　23  　日
附錄：本案論罪科刑法條全文
刑法第三百二十一條第一項：
犯竊盜罪而有左列情形之一者，處 6 月以上、 5 年以下有期徒
刑：
一、於夜間侵入住宅或有人居住之建築物、船艦或隱匿其內而犯
    之者。
二、毀越門扇、牆垣或其他安全設備而犯之者。
三、攜帶兇器而犯之者。
四、結夥三人以上而犯之者。
五、乘火災、水災或其他災害之際而犯之者。
六、在車站或埠頭而犯之者。
前項之未遂犯罰之。
